【裁判字號】    99,訴,2625
【裁判日期】    991110
【裁判案由】    毒品危害防制條例
【裁判全文】
臺灣板橋地方法院刑事判決              99年度訴字第2625號
公  訴  人  臺灣板橋地方法院檢察署檢察官
被      告  甲○○
上列被告因違反毒品危害防制條例案件，經檢察官提起公訴（99
年度毒偵字第5215號），被告於準備程序中就被訴事實為有罪之
陳述，經本院合議庭裁定由受命法官獨任進行簡式審判程序，判
決如下：
    主  文
甲○○施用第一級毒品，累犯，處有期徒刑玖月。
    事  實
一、甲○○曾於民國93年間，因施用第一級毒品案件，經本院以
    93年度毒聲字第279 號裁定送勒戒處所觀察、勒戒後，認無
    繼續施用毒品之傾向，於93年5 月18日觀察、勒戒執行完畢
    釋放，並經臺灣板橋地方法院檢察署檢察官以92年度毒偵字
    第2938號為不起訴處分確定；復於上開觀察、勒戒執行完畢
    釋放後5 年內之94年間，因連續施用第一級毒品案件，經本
    院以94年度訴字第313 號判處有期徒刑7 月，於94年5 月30
    日確定，於95年10月12日縮刑期滿執行完畢（於本案構成累
    犯）；再於97年間，因施用第一級毒品案件，經本院以97年
    度訴字第5322號判處有期徒刑8 月，於98年3 月2 日確定，
    於99年1 月13日執行完畢（於本案構成累犯）。詎甲○○仍
    不知悔改，基於施用第一級毒品海洛因之犯意，於99年4 月
    26日晚間某時（起訴書略載為99年4 月27日14時46分許為警
    採尿前回溯26小時內之某時），在其位於臺北縣中和市○○
    路383 號2 樓之住所內，以注射針筒注射之方式，施用海洛
    因1 次。嗣因甲○○遭列管為應受尿液採驗人口，經警通知
    後，於99年4 月27日14時46分許至臺北縣政府警察局中和第
    二分局採集尿液檢體送驗後，結果呈現嗎啡陽性反應，始悉
    上情。
二、案經臺北縣政府警察局中和第二分局移送臺灣板橋地方法院
    檢察署檢察官偵查起訴。
    理  由
一、本案被告甲○○所犯係死刑、無期徒刑、最輕本刑為3 年以
    上有期徒刑以外之罪，其於準備程序中就前揭被訴事實為有
    罪之陳述，經受命法官告知簡式審判程序之旨，並聽取其與
    公訴人之意見後，本院認無不得或不宜改依簡式審判程序進
    行之情事，依刑事訴訟法第273 條之1 第1 項、第284 條之
    1 規定，裁定本案由受命法官獨任進行簡式審判程序；且依
    刑事訴訟法第273 條之2 及第159 條第2 項規定，不適用傳
    聞法則有關限制證據能力之相關規定，合先敘明。
二、上揭犯罪事實，業據被告於本院審理時自白不諱，且被告為
    警查獲後，經警採集其尿液檢體送鑑定，先以酵素免疫分析
    法（EIA ）初步檢驗，呈現鴉片類陽性反應，再以氣相層析
    質譜儀法（GC/MS ）確認檢驗，亦呈現嗎啡陽性反應等情，
    有臺灣檢驗科技股份有限公司於99年5 月12日所出具報告編
    號UL/2010/40714 號濫用藥物檢驗報告、應受尿液採驗人尿
    液檢體採集送驗紀錄表、臺北縣政府警察局中和第二分局毒
    品案犯罪嫌犯人姓名及代碼對照表各1 紙在卷可稽（見偵查
    卷宗第5 、6 、8 頁），足徵被告任意性自白與事實相符，
    應堪採信。再被告前於93年間，因施用第一級毒品案件，經
    本院以93年度毒聲字第279 號裁定送勒戒處所觀察、勒戒後
    ，認無繼續施用毒品之傾向，於93年5 月18日觀察、勒戒執
    行完畢釋放，並經臺灣板橋地方法院檢察署檢察官以92年度
    毒偵字第2938號為不起訴處分確定；復於上開觀察、勒戒執
    行完畢釋放後5 年內之94年間，因連續施用第一級毒品案件
    ，經本院以94年度訴字第313 號判處有期徒刑7 月，於94年
    5 月30日確定，於95年10月12日縮刑期滿執行完畢等情，此
    觀卷附臺灣高等法院被告前案紀錄表1 份即明。是以被告於
    93年間初犯施用毒品罪後，於初犯之觀察、勒戒執行完畢釋
    放後5 年內之94年間再犯施用毒品罪，已屬「5 年內再犯」
    之情形，而與毒品危害防制條例第20條所定，「初犯」或「
    5 年後再犯」始得以觀察、勒戒之保安處遇替代刑事追訴程
    序之要件不符，自應依毒品危害防制條例第23條第2 項規定
    ，依法追訴、處罰。本案事證明確，被告犯行洵堪認定，應
    依法論科。
三、按海洛因係毒品危害防制條例第2 條第2 項第1 款所明定列
    管之第一級毒品。是核被告所為，係犯毒品危害防制條例第
    10條第1 項之施用第一級毒品罪。被告施用海洛因前後，持
    有海洛因之低度行為，為施用之高度行為所吸收，不另論罪
    。被告有上述事實欄所載之科刑及執行紀錄，此觀卷附臺灣
    高等法院被告前案紀錄表1 份即明，其於受有期徒刑之執行
    完畢後，5 年以內故意再犯本件有期徒刑以上之罪，為累犯
    ，應依刑法第47條第1 項規定加重其刑。爰審酌被告曾因施
    用毒品案件，經觀察、勒戒執行完畢釋放，並獲得不起訴處
    分之寬典（見卷附臺灣高等法院被告前案紀錄表），猶不知
    悔改，而再犯本件施用第一級毒品罪，顯見其戒除毒癮之意
    志薄弱，惟其施用毒品係自戕行為，對他人法益尚無具體危
    害，兼衡被告之品行、智識程度、生活狀況、犯罪之動機、
    目的、手段、坦承犯行之犯罪後態度等一切情狀，量處如主
    文所示之刑，以資懲儆。
據上論斷，應依刑事訴訟法第273 條之1 第1 項、第299 條第1
項前段，毒品危害防制條例第10條第1 項，刑法第11條前段、第
47條第1 項，判決如主文。
本案經檢察官黃明絹到庭執行職務。
中    華    民    國    99    年    11    月    10    日
                  刑事第八庭    法  官    賴彥魁
上列正本證明與原本無異。
如不服本判決，應於判決送達後10日內，向本院提出上訴書狀，
並應敘述具體理由；其未敘述上訴理由者，應於上訴期間屆滿後
20日內向本院補提理由書（均須按他造當事人之人數附繕本），
「切勿逕送上級法院」。
                                書記官    楊文祥
中    華    民    國    99    年    11    月    10    日
附錄本案論罪科刑法條全文：
毒品危害防制條例第10條
施用第一級毒品者，處6 月以上5 年以下有期徒刑。
施用第二級毒品者，處3 年以下有期徒刑。

司法院資訊處製作；財團法人民間司法改革基金會備份。
